sk-SK: Typ rozloženia koľajníc pre detský vláčik: Kruh; Rozšíriteľné/viacero usporiadaní; Osmička; Bez koľajníc; Ovál; Z bodu do bodu; Vozovňa/depo; Iné
th: รูปแบบรางรถไฟของเล่น: วงกลม; ขยายได้/หลายเลย์เอาต์; เลข 8; ไม่มีรางให้; วงรี; แบบจุดต่อจุด; โรงรถไฟ/สถานีจอด; อื่นๆ
de: Gleislayouttyp der Spielzeugeisenbahn: Kreis; Erweiterbar/Multi-Layout; Achterform; Keine Schienen inklusive; Oval; Punkt-zu-Punkt; Ringlokschuppen/Betriebswerk; Sonstiges
fi: Lelujunaradan pohjan tyyppi: Ympyrä; Laajennettava/moniratainen; Kahdeksikko; Ei sisällä rataa; Ovaali; Pisteestä pisteeseen; Veturitalli/ratapiha; Muu
nl: Speelgoedtrein railindeling type: Cirkel; Uitbreidbaar/meerdere lay-outs; Achtvormig; Geen baan inbegrepen; Ovaal; Van punt naar punt; Locomotiefloods/werf; Overig
ru: Тип конфигурации железнодорожного пути игрушечного поезда: Круг; Расширяемая/многовариантная трасса; Восьмерка; Пути не входят в комплект; Овал; От точки к точке; Депо/сортировочная станция; Другое
zh-TW: 玩具火車軌道佈局類型: 圓形; 可擴充/多種配置; 8 字形; 不含軌道; 橢圓形; 點對點; 扇形車庫/調車場; 其他
sv: Typ av spårupplägg för leksakståg: Cirkel; Utbyggbar/flera layouter; Åtta; Ingen räls ingår; Oval; Punkt till punkt; Lokstall/bangård; Övrigt
pl: Typ układu torów zabawkowego pociągu: Okrąg; Możliwość rozbudowy/wielu układów; Ósemka; Brak torów w zestawie; Owal; Punkt do punktu; Lokomotywownia/stacja manewrowa; Inne
nb: Layouttype for leketogspor: Sirkel; Utvidbar / flere oppsett; Åttetall; Ingen bane inkludert; Oval; Punkt-til-punkt; Lokstall/skiftegård; Annet
tr: Oyuncak tren ray düzen tipi: Daire; Genişletilebilir/çoklu düzen; 8 rakamı; Ray dahil değil; Oval; Noktadan noktaya; Depo/istasyon; Diğer
ko: 장난감 기차 트랙 배치 유형: 원형; 확장형/멀티 레이아웃; 8자형; 트랙 미포함; 타원형; 포인트 투 포인트; 라운드하우스/야드; 기타
hu: Játék vasút elrendezési típusa: Kör; Bővíthető/többféle elrendezésű; Nyolcas alakú; Nincs pálya mellékelve; Ovális; Ponttól pontig; Fűtőház/udvar; Egyéb
lt-LT: Žaislinis traukinukas sekti išdėstymas tipo: Apskritimas; Išplečiamas / kelių išdėstymų; Aštuoniukė; Bėgiai nepridedami; Ovalas; Nuo taško iki taško; Depas / kelynas; Kita
ro-RO: Tipul aspectului șinelor trenulețului de jucărie: Cerc; Extensibil/dispunere multiplă; Formă de 8; Nicio șină inclusă; Oval; Punct la punct; Depou/triaj; Altele
pt-PT: Tipo de esquema de carris de comboio de brinquedo: Círculo; Expansível/vários esquemas; Formato de 8; Sem carris incluídos; Oval; Ponto a ponto; Cocheira/pátio; Outro
bg-BG: Тип оформление на релсовия път за играчка влак: Кръг; Разширяем/с множество конфигурации; Осморка; Не е включена писта; Овал; От точка до точка; Локомотивно депо / гара; Друго
it: Tipo di disposizione dei binari del trenino giocattolo: Cerchio; Espandibile/multitraccia; A forma di 8; Nessun binario incluso; Ovale; Da punto a punto; Deposito locomotive/scalo merci; Altro
zh-CN: 玩具火车跟踪布置类型: 圆形; 可扩展/多布局; 8 字形; 不含轨道; 椭圆形; 点对点; 扇形车库/车场; 其他
fr: Type de circuit de rails du train jouet: Cercle; Extensible/multicircuit; Figure en 8; Aucun circuit inclus; Ovale; Point à point; Rotonde/dépôt; Autre
sl-SI: Vrsta razporeditve tirnic igralnega vlaka: Krog; Razširljivo/več postavitev; Osmica; Brez priloženih tirov; Oval; Od točke do točke; Remiza/ranžirna postaja; Drugo
vi: Đồ chơi xe lửa theo dõi loại địa phương: Tròn; Có thể mở rộng/đa bố cục; Hình số 8; Không kèm đường ray; Hình bầu dục; Nối điểm; Trạm bảo dưỡng/nhà ga; Khác
es: Tipo de diseño de vías para trenes de juguete: Círculo; Expandible/diseño múltiple; Figura de 8; No incluye pista; Óvalo; Punto a punto; Rotonda/patio; Otro
el: Τύπος διάταξης ραγών τρένου παιχνιδιού: Κύκλος; Επεκτάσιμο/πολλαπλές διατάξεις; Οχτάρι; Δεν περιλαμβάνεται ράγα; Οβάλ; Από σημείο σε σημείο; Μηχανοστάσιο/αυλή; Άλλο
da: Sporlayouttype for legetøjstog: Cirkel; Kan udvides/flere layouts; 8-tal; Ingen bane medfølger; Oval; Punkt-til-punkt; Remise/banegård; Andet
pt-BR: Trem de brinquedo tipo de layout dos trilhos: Círculo; Expansível/vários layouts; Figura 8; Sem trilhos incluídos; Oval; Ponto a ponto; Rotunda/pátio; Outro
en: Toy train track layout type: Circle; Expandable/multi-layout; Figure-8; No track included; Oval; Point-to-point; Roundhouse/yard; Other
hr-HR: Vrsta izgleda tračnice vlaka igračke: Krug; Mogućnost proširivanja / više rasporeda; Osmica; Pruga nije uključena; Ovalno; Od točke do točke; Spremište/ranžirni kolodvor; Ostalo
cs: Typ rozložení kolejí pro vláčky: Kruh; Rozšiřitelné / více variant; Osmička; Bez kolejí; Ovál; Z bodu do bodu; Točna/depo; Jiné
ja: おもちゃの列車レールレイアウトタイプ: 円形; 拡張可能 / マルチレイアウト; 8の字; トラックなし; オーバル; ポイントツーポイント; 機関庫 / ヤード; その他